最高法院刑事判決                              八十八年度台上字第一三九四號
    上  訴  人  甲○○
右上訴人因違反槍砲彈藥刀械管制條例案件，不服台灣高等法院台中分院中華民國八
十七年十二月三十一日第二審判決（八十七年度上訴字第二八九五號，起訴案號：台
灣台中地方法院檢察署八十七年度偵字第六四二九、九八七七號），提起上訴，本院
判決如左：
    主  文
上訴駁回。
    理  由
一關於未經許可無故持有手槍部分：
按刑事訴訟法第三百七十七條規定，上訴於第三審法院，非以判決違背法令為理由，
不得為之。是提起第三審上訴，應以原判決違背法令為理由，係屬法定要件。如果上
訴理由狀並未依據卷內訴訟資料，具體指摘原判決不適用何種法則或如何適用不當，
或所指摘原判決違法情事，顯與法律規定得為第三審上訴理由之違法情形，不相適合
時，均應認其上訴為違背法律上之程式，予以駁回。本件上訴意旨略稱：原審訊問上
訴人時，未依刑事訴訟法第九十五條規定先告知上訴人：犯罪嫌疑及所犯罪名；得保
持緘默無須違背自己之意思陳述；得選任辯護人；得請求調查有利之證據等四項權利
，自屬違法。又上訴人實因與他人結怨，為防報復，故持有槍彈作防身之用，非意圖
供犯罪之用，動機單純，原判決依槍砲彈藥刀械管制條例第十九條第一項規定宣告上
訴人強制工作三年，不符合憲法比例原則，其認事用法、實屬不當等語。惟查原判決
維持第一審論上訴人未經許可無故持有手槍、子彈罪，依想像競合犯從一重之未經許
可無故持有手槍罪處斷之判決，已記載其認定之事實，並說明所憑之證據及適用法律
之理由。關於依槍砲彈藥刀械管制條例第十九條第一項，宣告強制工作三年部分，亦
詳細說明：上訴人品行不良，其行為對國家安全、社會秩序危害嚴重，應宣告強制工
作，予以矯治之心證理由。上訴意旨，對原判決此部分論斷，究有如何不適用法則或
適用不當，並無具體指摘；所謂不合憲法比例原則云云，不過任意斷為單純事實爭執
，非合法之第三審上訴理由。又卷查原審審判筆錄，明確記載審判長對上訴人為人別
訊問後，繼即告知其犯罪嫌疑及所犯罪名；得保持緘默無須違背自己之意思而為陳述
；得選任辯護人；得請求調查有利之證據等各項得行使之權利（見原審卷第二十三頁
）。上訴意旨，指其未為此告知云云，與卷內資料不合，是其指摘之事項，與所謂違
背法令之情形，自屬有間。上訴人此部分上訴，為違背法律上之程式，應予駁回。
二關於竊盜部分：
按刑法第三百二十條之竊盜罪之案件，經第二審判決者，不得上訴於第三審法院，刑
事訴訟法第三百七十六條第二款定有明文。本件上訴人被訴竊盜部分，原審係維持第
一審依刑法第三百二十條第一項論處罪刑之判決。此部分既經第二審判決，按照前開
說明，即不得上訴於第三審法院。上訴人對原判決此部分上訴，非法所許，應從程序
上一併駁回。
據上論結，應依刑事訴訟法第三百九十五條前段，判決如主文。
中      華      民      國    八十八    年      三      月    二十五    日
                              最高法院刑事第九庭
                                  審判長法官  吳  雄  銘
                                        法官  羅  一  宇
                                        法官  池  啟  明
                                        法官  石  木  欽
                                        法官  王  憲  義
      右正本證明與原本無異
                                              書  記  官
中      華      民      國    八十八    年      三      月    二十九    日
